# 前期多确认的递延所得税资产要在本期转回，如何在应纳税所得额调节表列示？

提问人：dymm- 时间：2021-03-28 09:33:04
求助各位，我们上年度在对一家客户审计时确认的递延所得税资产，大于本年汇算清缴的可抵扣暂时性差异/税务亏损确认的DTA，因此本年需要转回多确认的DTA，但这个金额要如何在应纳税所得额调节表中列示？能否在“本年未确认递延所得税资产的可抵扣暂时性差异或可抵扣亏损的影响”一行填列，或者在“使用前期未确认递延所得税资产的可抵扣亏损的影响”一行以“+”号填列？谢谢！

回答人：chenyiwei
这属于对以前年度所得税的调整，不建议填写在主帖中建议的两个项目中。
另外，这个问题很容易被质疑为前期确认递延所得税资产不谨慎，从而引起是否属于前期差错的质疑。如果确定不属于前期差错的，则可能需要在附注中对该项调整做出说明，例如“因内外部环境因素改变，导致对子公司未来的盈利预期发生变化，从而修正对未来很可能获得用于抵减可抵扣亏损的应纳税所得额的估计。”另外要注意：对其理由的解释要合理，尤其是不能在与事实不符的情况下，滥用“疫情影响”之类不可抗力因素作为“挡箭牌”。